臺灣彰化地方法院北斗簡易庭民事判決
111年度斗簡字第204號
原      告  陳珮瀅

被      告  陳致呈
上列當事人間因傷害案件，經原告提起刑事附帶民事訴訟請求損
害賠償，經本院刑事庭以111年度附民字第17號裁定移送前來，
本院於民國111年8月16日言詞辯論終結，判決如下：
    主    文
被告應給付原告新臺幣參萬肆仟壹佰柒拾玖元及自民國一一一年
二月二十六日起至清償日止，按週年利率百分之五計算之利息。
原告其餘之訴駁回。
本判決得假執行；被告如以新臺幣參萬肆仟壹佰柒拾玖元為原告
預供擔保後，得免為假執行。
原告其餘假執行之聲請駁回。
    事實及理由
一、被告經合法通知，未於言詞辯論期日到場，核無民事訴訟法
    第386條各款所列情形，爰依原告聲請，由其一造辯論而為
    判決。
二、原告主張：
(一)被告於民國110年10月22日18時許，在彰化縣○○鄉○○路000巷
    00號住所，因兩造前之債務糾紛細故，竟以手持椅子並用椅
    腳推擊原告之方式，致原告受有左側上臂、右側手部挫傷之
    傷害（下稱系爭傷害)。
(二)被告因本件傷害案件，經本院111年度簡字第16號刑事簡易
    判決，以被告犯傷害罪，處拘役20日，如易科罰金，以新臺
    幣(下同)1,000元折算1日。
(三)原告請求被告賠償下列金額：
  1.不能工作損失：原告因系爭傷害致肩膀受傷無法從事看護工
    作7個月，原告每月薪資60,000元，請求被告賠償462,000元
    。
　2.車資損失：原告至中醫診所就醫34次，請求車資損失34,000
    元。
  3.醫藥費用：原告至宋志懿醫院、二林基教醫院、國術館看診
    、中藥費用、豐田中醫診所，支出醫藥費用32,179元。
　4.精神慰撫金：被告之傷害行為，致原告精神上受有痛苦，故
    請求被告賠償原告精神上損害50,000元。
　5.支付命令：原告於111年5月3日向本院聲請支付命令，支出5
    00元。
　6.上開金額合計578,679元。　
(四)爰依侵權行為損害賠償法律關係提起本件訴訟。並聲明：被
    告應給付原告578,679元，及自起訴狀繕本送達翌日起至清
    償日止，按年息5%計算之利息；願供擔保，請准宣告假執行
    。
三、被告未於言詞辯論期日到場，亦未提出書狀作何聲明或陳述
    。
四、本院之判斷：
(一)原告主張被告於前揭時、地以手持椅子並用椅腳推擊原告之
    方式，致原告受有左側上臂、右側手部挫傷之傷害，業據本
    院刑事法庭調查詳盡，並於111年2月21日以111年度簡字第1
    6號判決處被告拘役20日，得易科罰金，此有上開判決書附
    卷可稽，且經原告提出診斷證明書、醫療費用明細等件為證
    ，且為被告所未到場爭執，應堪信為真實。
(二)按因故意或過失，不法侵害他人之權利者，負損害賠償責任
    ；不法侵害他人身體、健康者，對於被害人因此喪失或減少
    勞動能力，或增加生活上之需要時，應負損害賠償責任，民
    法第184條第1項前段、第193條第1項分別定有明文。茲就原
    告本件請求賠償之項目及金額，判斷如下：
  1.不能工作損失：原告主張其從事照顧服務員工作，因系爭傷
    害致手臂無法出力，受有薪資損失462,000元，惟依原告所
    提出之二林基教醫院診斷書，醫囑欄部分記載：依據病歷記
    載，傷患因上述傷害於民國110年10月22日19時10分急診就
    診，並行處置後，當日離院。故依上開診斷書，原告於當日
    即能離院，且醫囑並未註明原告需在家休養，故難認原告因
    此即無法工作，又原告雖提出照顧服務員結業證明書，惟並
    未提出其他證據以證明原告平時即以此為業，並因此傷害受
    有薪資損失之其他證明。從而，原告主張被告應賠償不能工
    作損失462,000元，委無足採。
  2.車資損失：原告主張至中醫診所就醫34次，請求車資損失34
    ,000元云云。惟原告此部分請求並未提出任何單據以實其說
    ，又原告倘實際上有向計程車請求叫車服務，其請求計程車
    開立收據，亦非不能或難以證明，意即本院認原告如何赴醫
    院就診並未證明，或為家人載送、或為搭乘大眾運輸工具、
    或為自行開車或騎乘機車均未經原告證明且無任何收據，是
    原告此部分之請求核非有據，應予駁回。
  3.醫藥費用：原告主張至宋志懿醫院、二林基教醫院、國術館
    看診、中藥費用、豐田中醫診所等醫院看診，支出醫藥費用
    32,179元等語。惟原告僅提出宋志懿醫院醫療明細收據3,52
    7元、豐田中醫診所醫療費用明細收據為10,652元在卷可證
    ，上開金額合計14,179元，應予准許，逾此範圍之請求，原
    告並未提出任何單據供本院審酌，此部分則無理由，不應准
    許。
  4.精神慰撫金：按「慰撫金之賠償以人格權遭遇侵害，使精神
    上受有痛苦為必要，其核給之標準固與財產上損害之計算不
    同，然非不可斟酌雙方身分資力與加害程度，及其他各種情
    形核定相當之數額」，此有最高法院51年度台上字第223號
    判決意旨可參。又慰撫金之賠償，其核給之標準固與財產上
    損害之計算不同，然非不可斟酌雙方身分資力與加害程度以
    核定相當之數額。惟所謂相當，除斟酌雙方身份資力外，尤
    應兼顧加害程度與其身體健康影響是否重大以為斷。末查，
    原告因被告之侵權行為而受有上開身體上之傷害，原告受有
    身體痛楚所帶來之煎熬，精神上勢必受有相當程度之痛苦，
    自無可疑，其依上開規定請求精神慰撫金，核屬有據。本院
    審酌原告學歷為高職畢業，領有中華民國弘揚看護協會結業
    證明並從事看護工作，4名子女均已成年，與女兒同住，名
    下有房屋1棟、土地2筆、汽車2輛，110年所得總額500元；
    被告學歷為高職畢業、職業自由業、家庭及經濟狀況小康，
    名下有汽車1輛，110年所得總額339,743元，此有言詞辯論
    筆錄、彰化縣警察局北斗分局刑案偵查卷宗、本院依職權調
    取兩造電子閘門資料在卷可憑。本院參以兩造僅因債務糾紛
    細故，被告竟在原告母喪儀式現場，以手持椅子並用椅腳推
    擊原告之方式，致原告受有系爭傷害，原告不論在身體或心
    理均感到痛苦不堪；而被告經本院合法通知均未到場答辯，
    均之不理；審酌全辯論意旨，原告請求被告賠償非財產上損
    害即慰撫金5萬元尚嫌過高，本院認被告應賠償原告之慰撫
    金應以2萬元，核屬適當公允，逾此部分之請求，即不應准
    許。
　5.支付命令：原告另請求被告給付111年5月3日所給付之支付
    命令裁判費500元部分，惟此乃原告與被告間之其他債務糾
    紛所生之支出，與本件被告之傷害行為無因果關係，故原告
    自不得向被告請求賠償。
  6.從而，被告應賠償之金額為34,179元（計算式：不能工作損
    失0元＋車資損失0元＋醫療費用14,179元＋精神慰撫金20,000
    元＋支付命令0元＝34,179元）。
五、綜上所述，原告本於侵權行為損害賠償之法律關係，請求被
    告給付34,179元及自刑事附帶民事訴訟起訴狀繕本送達翌日
    即111年2月26日起至清償日止，按年息5%計算之利息，為有
    理由，應予准許；其餘逾此範圍之請求，即無理由，應予駁
    回。
六、本判決原告勝訴部分係就民事訴訟法第427條訴訟適用簡易
    程序所為被告部分敗訴之判決，依同法第389條第1項第3款
    規定，應依職權宣告假執行。並依同法第392條第2項之規定
    ，依職權宣告被告預供擔保後得免為假執行。原告敗訴部分
    ，因訴之駁回而失所依附，併予駁回。
七、本件事證已臻明確，原告其餘攻擊防禦方法及所提證據，核
    與判決結果不生影響，爰不逐一論述，併此敘明。
八、本件原係刑事附帶民事訴訟，而由本院刑事庭移送前來，依
    法不需徵收裁判費，且至本件言詞辯論終結時，亦未發生其
    他訴訟費用，故無須核定兩造訴訟費用負擔之金額，附此敘
    明。
中　　華　　民　　國　　111 　年　　8 　　月　　30　　日
        　　　　　北斗簡易庭  法  官  丁兆嘉　　　　　　
以上正本係照原本作成。
如不服本判決，須於判決送達後20日內，向本院提出上訴狀。（
須按他造當事人之人數附繕本）。如委任律師提起上訴者，應一
併繳納上訴審裁判費。　　
中　　華　　民　　國　　111 　年　　8 　　月　　30　　日
                              書記官  張莉秋